臺灣臺中地方法院民事判決
110年度中簡字第3138號
原      告  青雲道管理委員會

法定代理人  許璁恕  
訴訟代理人  柯博仁  
被      告  陳鴻銘  

訴訟代理人  陳家鈞  
            楊佳隆  

上列當事人間請求給付管理費事件，本院於民國110年12月13日
言詞辯論終結，判決如下：
    主      文
原告之訴駁回。
訴訟費用由原告負擔。
    事實及理由
一、原告主張：被告經由法院拍賣程序買受原告所管理之青雲道
    社區（下稱系爭社區）門牌號碼：臺中市○○區○○○街00號15
    樓之1建物（下稱系爭建物），並於民國109年1月31日完成
    所有權移轉登記，為系爭社區之區分所有權人，依系爭社區
    規約第12條第6項規定，應繼受前手之權利義務（含未繳納
    之管理費）。而被告之前手即訴外人林宇成積欠自108年12
    月1日起至109年1月31日止之管理費，共計新臺幣（下同）1
    14,030元，屢經原告催討，均不獲置理。為此爰依系爭社區
    規約之法律關係，提起本件訴訟。並聲明：被告應給付原告
    114,030元，及自支付命令送達翌日起至清償日止，按週年
    利率百分之5計算之利息。
二、被告則以：被告係於系爭建物點交時，經由原告告知始得知
    前手積欠管理費之事，被告應不受系爭社區規約第12條第6
    項規定之拘束，原告不得向被告請求前手積欠之管理費等語
    ，資為抗辯。並聲明：㈠原告之訴駁回。㈡如受不利判決，願
    供擔保請准宣告免為假執行。
三、得心證之理由：
  ㈠原告主張被告係經由法院拍賣程序買受，並於109年1月31日
    登記為系爭建物之所有權人，為系爭社區之區分所有權人，
    而被告之前手積欠108年12月1日起至109年1月31日止之管理
    費共計114,030元等情，業據提出建物登記第一類謄本為證
    （見司促卷第121、123頁），且為被告所不爭執，而堪認信
    為真實。
　㈡次查，原告主張依系爭社區規約第12條第6項規定，被告負有
    清償其前手積欠管理費之義務等情，然為被告所否認，並以
    前詞置辯。經查，系爭社區規約第12條第6項規定：「區分
    所有權人因買賣或法拍暨其他移轉產權之行為，繼受人應繼
    受前手區分所有權人之權利義務（含前手區分所有權人未繳
    納之管理費用）」等語，固有原告提出之社區規約暨各項管
    理辦法為證（見司促卷第57頁）。惟自法律規定之體例而言
    ，區分所有建築物所有人間之權利義務關係，係規定於所有
    權章第二節之「不動產所有權」中（第799條至第800條之1
    ），而共有人間之權利義務關係，係規定於所有權章第四節
    「共有」，區分所有建築物所有人之權利義務，自應優先適
    用區分所有之相關規定，惟該規定中並無受讓人應就前手欠
    繳之管理費應連帶負責之規定，僅於第799條之1規定：「區
    分所有人間依規約所生之權利義務，繼受人應受拘束；其依
    其他約定所生之權利義務，特定繼受人對於約定之內容明知
    或可得而知者，亦同」。該規定與公寓大廈管理條例第24條
    第1項「區分所有權之繼受人，應於繼受後遵守原區分所有
    權人依本條例或規約所定之一切權利義務事項」之規定相仿
    ；而公寓大廈管理條例第24條第1項係指規約對於繼受人發
    生拘束力，至於已具體發生之管理費給付義務則不在此限（
    臺灣高等法院暨所屬法院89年法律座談會彙編，頁105-107
    、93年法律座談會民事類提案第13號、司法院司法業務研究
    會第49期研究專輯第30則）。再者，區分所有人積欠之管理
    費並無公示之方法，若將此義務強加於後手區分所有權人，
    會讓一般交易之第三人遭受不測之損害。故縱令規約規定前
    手積欠之管理費（已發生之債務）應由後手繼受，揆之前開
    說明，後手亦無受規約該項規定之義務而繼受前手積欠之管
    理費。況原告復就被告抗辯其係於拍定後點交房屋時，始知
    悉其前手有積欠管理費之事實，均不爭執，顯見被告於買受
    系爭建物時，亦無承擔前手管理費債務之意思表示，自不須
    就其前手積欠之管理費，負清償責任。基此，原告主張被告
    依系爭社區規約第12條第6項之規定，負有清償其前手積欠
    管理費之義務云云，自屬無據。
四、綜上所述，原告依系爭社區規約第12條第6項之規定，請求
    被告給付原告114,030元，及自支付命令送達翌日起至清償
    日止，按週年利率百分之5計算之利息，為無理由，應予駁
    回。　　
五、本件事證已臻明確，另兩造其餘攻擊防禦方法及舉證，經審
    核後認對本判決結果不生影響，不予一一論述，併予敘明。
六、結論：本件原告之訴為無理由，判決如主文。
中　　華　　民　　國　　110 　年　　12　　月　　27　　日
                  臺灣臺中地方法院臺中簡易庭
                                  法　官　郭妙俐

如不服本判決，應於送達後20日內，向本院提出上訴狀並表明上
訴理由，如於本判決宣示後送達前提起上訴者，應於判決送達後
20日內補提上訴理由書（須附繕本）。如委任律師提起上訴者，
應一併繳納上訴審裁判費。
中　　華　　民　　國　　110 　年　　12　　月　　27　　日
                                  書記官  林素真